【裁判字號】    89,易緝,3
【裁判日期】    890629
【裁判案由】    傷害等
【裁判全文】
臺灣基隆地方法院刑事判決                            八十九年度易緝字第三號
    公  訴  人  臺灣基隆地方法院檢察署檢察官
    被      告  甲○○
右列被告因傷害等案件，經檢察官提起公訴 (八十三年度偵字第二六四五號 )，本院
判決如左：
    主  文
甲○○以加害身體之事，恐嚇他人致生危害於安全，處拘役參拾日，如易科罰金以參
佰元折算壹日；又傷害人之身體，處拘役肆拾日，如易科罰金以參佰元折算壹日；應
執行拘役陸拾日，如易科罰金以參佰元折算壹日。
    事  實
一、甲○○因不滿其同居女友乙○○未經其同意即擅自簽發空白支票使用，影響其信
    用狀況，竟於民國八十三年四月二日凌晨一時五十分許，在基隆市○○街五五號
    住處，基於普通傷害之犯意，持鐵管毆打乙○○臉部、頭部，致乙○○受有左眼
    、頸部瘀清、後腦血腫等傷害，甲○○於同日上午四時許經警通知至基隆市警察
    局第四分局中華路派出所製作完偵訊筆錄後，返回上開住處，復另行起意，基於
    恐嚇之故意，持乙○○所有放置於廚房內之菜刀一把，將乙○○之衣物割破、打
    破客廳玻璃門，並將該把菜刀插於房間雙人床上（毀損部分未具告訴），臨走時
    在住處樓下對乙○○恫嚇稱：「你要小心點，要以硫酸潑之」等語，以加害身體
    之事恐嚇乙○○，使乙○○心生畏懼，足生危害於安全。
二、案經被害人乙○○訴由基隆市警察局第四分局報請臺灣基隆地方法院檢察署檢察
    官偵查起訴。
    理  由
一、訊據被告甲○○固不否認於前揭時地毆傷被害人乙○○之事實，惟矢口否認有恐
    嚇之犯行，辯稱：並未出言恐嚇被害人云云。惟查，右揭犯罪事實，業據告訴人
    乙○○指訴綦詳，並有長庚紀念醫院所出具之診斷證明書一紙及告訴人衣物遭毀
    損之照片八張附卷可稽，且被告亦不否認案發當時，確實有被害人所指稱持被害
    人所有之菜刀，將被害人之衣物割破，臨走時並將菜刀砍於房間雙人床上等情，
    足證被害人上開指訴為真，況被告上開毀損物品之舉動顯然已有恐嚇被害人之意
    涵，客觀上足以威脅告訴人之安全，致告訴人生活狀態陷於危險不安之狀況，故
    被告所為之恐嚇行為使告訴人心生畏懼，足生危害於安全之事實，應可認定。被
    告上開辯解不足採信，本件事證明確，被告犯行洵堪認定。
二、核被告甲○○所為，係犯刑法第二百七十七條第一項之傷害罪、第三百零五條之
    恐嚇罪。被告所犯之上開二罪間，犯意各別，行為互殊，應予分論併罰。爰審酌
    被告之素行不佳、犯罪之動機、目的、犯罪時所受之刺激、犯罪之手段、告訴人
    所受傷害及安全危害之程度、被告犯罪後之態度等一切情狀，分別就所犯二罪量
    處如主文所示之刑，各諭知易科罰金之折算標準，並定其應執行之刑，再諭知易
    科罰金之折算標準。至被告毆打告訴人所使用之鐵管一支，並未扣案，且無證據
    證明為被告所有，未免將來執行困難，爰不予宣告沒收，附此敘明。
據上論斷，應依刑事訴訟法第二百九十九條第一項前段，刑法第二百七十七條第一項
、第三百零五條、第四十一條、第五十一條第六款，罰金罰鍰提高標準條例第一條前
段、第二條，判決如主文。
本案經檢察官林楨森到庭執行職務。
中      華      民      國    八十九    年      六      月    二十九    日
                                  臺灣基隆地方法院刑事第三庭
                                          法  官  汪  梅  芬
右正本證明與原本無異。
對於本件判決如有不服，應於收受送達後十日內，向本院提出上訴書狀，上訴於臺灣
高等法院，並按他造當事人之人數附具繕本。
                                          書記官  黃  致  祥
中      華      民      國    八十九    年      七      月      四      日
【附錄論罪法條】
刑法第二七七條第一項：
傷害人之身體或健康者，處三年以下有期徒刑、拘役或一千元以下罰金。
刑法第三百零五條：
以加害生命、身體、自由、名譽、財產之事恐嚇他人致生危害於安全者，處二年以下
有期徒刑、拘役或三百元以下罰金。


司法院資訊處製作；財團法人民間司法改革基金會備份。
